臺灣高等法院刑事判決　　　　　　　　96年度上訴字第4770號
上　訴　人
即　被　告　甲○○
指定辯護人　本院公設辯護人李廣澤
上列上訴人因毒品危害防制條例案件，不服臺灣宜蘭地方法院96
年度訴字第271 號，中華民國96年10月18日第一審判決（起訴案
號：臺灣宜蘭地方法院檢察署96年度偵字第1130號），提起上訴
，本院判決如下：
    主  文
上訴駁回。
    事  實
一、甲○○基於販賣第二級毒品甲基安非他命之單一行為決意，
    自民國95年7月底8月初至11月初期間，以其所有門號000000
    0000號行動電話為販賣毒品之聯絡管道，由游仕帆騎乘機車
    搭載林怡君至甲○○位於宜蘭縣宜蘭市○○路○段15 巷內某
    2樓租屋處（時先由林怡君以0000000000 號行動電話與甲○
    ○聯絡），林怡君則出面與甲○○交易，每週1、2次，每次
    新臺幣（下同）1,000 元，林怡君取得甲基安非他命後再分
    予游仕帆施用。
二、案經宜蘭縣警察局移送臺灣宜蘭地方法院檢察署檢察官偵查
    起訴。
    理  由
一、訊據被告甲○○矢口否認販賣第二級毒品之犯行，辯稱：伊
    與林怡君、游仕帆已甚久未曾聯絡，並未曾販售毒品予該2
    人云云。
二、本院查：
(一)、游仕帆如何騎乘機車搭載林怡君至被告住處與被告交易毒
      品甲基安非他命之事實，業據證人林怡君、游仕帆於偵查
      中（見偵查卷第88、89、14頁），及證人游仕帆於原審審
      理時結證明確（見原審卷第65頁以下），且質諸上開證人
      對於第2級毒品確實來自被告，且確曾以0000000000 號撥
      打被告0000000000號行動電話為聯絡工具，再由游仕帆騎
      乘機車搭載林怡君前往被告租屋處交易毒品等基本事實之
      陳述，均甚屬明確，且互核相符，當堪採憑。並有000000
      0000號雙向通聯紀錄附於偵查卷內可資佐證。至證人游仕
      帆於原審審理中就購毒頻率及金額雖證稱：約1個月2、3
      次等語（見原審卷第68頁），然亦迭證稱偵查中所言屬實
      （見原審卷第67、69頁）。參以該證人偵訊時間距案發時
      間較近，且與共同購買毒品之林怡君證述情節一致，應以
      其偵查中所述較屬可採。
(二)、證人林怡君、游仕帆確實施用甲基安非他命之事實，據證
      人林怡君、游仕帆證述在卷（見偵查卷第15、37頁），證
      人林怡君經警採集尿液檢驗結果呈甲基安非他命陽性反應
      ，有慈濟大學濫用藥物檢驗中心檢驗總表、尿液送驗編號
      姓名對照表附卷可查（見偵查卷第153、154頁）；證人游
      仕帆經警採集頭髮送法務部調查局鑑定結果，認95年9 月
      至11月間確呈甲基安非他命陽性反應，有法務部調查局鑑
      定書可佐（見偵查卷第150頁）。
(三)、衡以甲基安非他命屬違禁物，無論持有、販賣均將遭刑罰
      之制裁，亦因此而物稀價昂，被告復係在長達3 個月以上
      之期間，多次販賣甲基安非他命予林怡君、游仕帆，其顯
      有營利意圖，洵屬明確。
(四)、綜上，本件事證明確，被告所辯不足採信，其犯行洵堪認
      定，應予依法論科。
三、查甲基安非他命係第2級毒品，毒品危害防制條例第2條第2
    項第2 款定有明文，是核被告所為，係犯毒品危害防制條例
    第4條第2項之販賣第2 級毒品罪，其持有毒品甲基安非他命
    之低度行為，為販賣之高度行為所吸收，不另論罪。次按刑
    事法若干犯罪行為態樣，本質上原具有反覆、延續實行之特
    徵，立法時既予特別歸類，定為犯罪構成要件之行為要素，
    則行為人基於概括之犯意，在密切接近之一定時、地持續實
    行之複次行為，倘依社會通念，於客觀上認為符合1 個反覆
    、延續性之行為觀念者，於刑法評價上，即應僅成立1 罪。
    學理上所稱「集合犯」之職業性、營業性或收集性等具有重
    複特質之犯罪均屬之，例如經營、從事業務、收集、販賣、
    製造、散布等行為概念者（最高法院95年度臺上字第1079號
    、第3937號、第4686號刑事判決意旨參照）。本件被告於95
    年7月底8月初至同年11月初期間內，密集以相同方式販售第
    2 級毒品甲基安非他命，而具有反覆、延續實行之特徵，從
    而在行為概念上縱有多次之舉措，仍應評價認係包括1 罪之
    集合犯行為，應論以1罪。又按犯毒品危害防制條例第4條第
    2項之販賣第2級毒品之罪，不分犯罪情節輕重，概處以法定
    刑死刑、無期徒刑或7 年以上有期徒刑，難免輕重失衡，倘
    有情輕法重情形，於裁判時自得適用刑法第59條酌量減輕其
    刑，此參諸司法院釋字第263 號關於擄人勒贖刑度是否過於
    嚴苛之解釋自明。查被告雖有前述販賣毒品之犯行，然其本
    身即有施用毒品甲基安非他命之習性，此有臺灣高等法院被
    告前案紀錄表可按，因此知悉購毒管道，當屬常情；兼衡被
    告販售之對象僅林怡君、游仕帆2 人，且次數、金額均屬微
    量，綜合被告惡行與犯罪情節，認處以法定最低本刑有期徒
    刑7 年，仍有情輕法重之感，堪認其等犯罪情狀尚堪憫恕，
    依刑法第59條之規定減輕其刑。原審爰審酌被告本身有施用
    毒品犯罪之前科，明知毒品煙癮危害之烈，而販賣行為乃煙
    毒禍害之源，流毒所及非僅多數人之生命、身體受戕害，且
    社會、國家之法益亦不能免，卻仍販賣第2 級毒品，為害甚
    鉅；兼衡其販賣甲基安非他命之期間、次數、獲利，對社會
    治安及國民健康之影響；暨其於警詢、偵審中始終矢口否認
    犯罪，飾詞狡辯，未見悔意之犯後態度等一切情狀，說明對
    被告處以有期徒刑4年2月，已可達罰當其罪之目的，公訴人
    求刑有期徒刑8年稍屬過重。並以被告所持用門號000000000
    0號行動電話1支，係被告所有，業據被告供承在卷，且係供
    販賣甲基安非他命犯罪所用之物，雖未扣案，仍應依毒品危
    害防制條例第19條第1 項之規定宣告沒收，如全部或一部不
    能沒收時，追徵其價額或以其財產抵償。被告販賣毒品之期
    間係95年7月底8月初某日至95年11月初某日，每週1、2次，
    每次1,000 元，已見前述。則被告販賣甲基安非他命之次數
    至少13次以上（交易期間至少在95年8月10日至95年11月1日
    期間，則共計12週，其中1週以販賣2次計算，其餘每週以販
    賣1 次計算，達13次），其販賣甲基安非他命之金額合計至
    少13,000元（13x1,000=13,000 ），依對被告有利之認定，
    應認上開金額即為被告販售第2 級毒品甲基安非他命所得，
    應依毒品危害防制條例第19條第1 項之規定宣告沒收，如全
    部或一部不能沒收時，以其財產抵償。另以公訴意旨另謂被
    告於95年10月16日、10月18日尚販賣2次第2級毒品予康哲源
    ，因認被告此部分亦涉犯毒品危害防制條例第4條第2項罪嫌
    ，並舉康哲源之證詞、被告0000000000號行動電話之通聯紀
    錄，資為論據，然訊據被告堅詞否認有此部分犯行。查證人
    康哲源警詢中所述不具證據能力，已見前述。該證人固於偵
    審中證述向被告購買甲基安非他命等語，惟質諸其所為證詞
    ：(1)其偵查中證稱向被告購買毒品2 次，並詳述其購買時間
    在95年10月16日、10月18日（見偵查卷第49頁）；在原審則
    迭證稱僅購買毒品1 次，時間係在95年10月16日（見原審卷
    第58至60頁），已有不符之處。(2)其於偵審中迭證稱其購買
    毒品方式係以其持有之0000000000號行動電話撥與被告之行
    動電話聯絡等語（見偵查卷49頁、原審卷第58頁），然核諸
    卷內被告所持有0000000000號、0000000000號行動電話之通
    聯紀錄，95年10月16日至同年10月30日期間，概無與000000
    0000號行動電話通聯之紀錄（見偵查卷第118至134頁），證
    人康哲源之證詞實有明顯瑕疵。(3)該證人於原審審理中，證
    稱係因出監後經游仕帆介紹而知悉被告有在販賣毒品等語（
    見原審卷第60頁），然質諸證人游仕帆，則證稱並未告訴康
    哲源被告販賣毒品情事等語（見原審卷第70頁），且證人康
    哲源經警於96年1 月16日採集尿液送驗結果，呈毒品陰性反
    應，有慈濟大學濫用藥物檢驗中心檢驗總表、尿液送驗編號
    姓名對照表存卷可參（見偵查卷第85、86頁），於原審審理
    時經質以尿液呈毒品陰性反應時，答稱其購買毒品後，因不
    想走回頭路，就沒有施用等情（見原審卷第60頁），亦與一
    般購毒之常情不符。(4)綜上所述，證人康哲源於偵審中所為
    證詞多有明顯瑕疵，又觀諸公訴人所舉通聯紀錄，復查無證
    人康哲源於95年10月期間與被告通聯之資料，是以公訴人所
    舉前開證據均不足為不利於被告之證明，公訴人並未為其他
    舉證，足資認定被告確有此部分犯行，本應為被告無罪之諭
    知，然依公訴意旨，此部分與前開被告應論之販賣第2 級毒
    品罪之間，具集合犯1 罪之關係，爰不另為無罪之諭知。適
    用毒品危害防制條例第4條第2項、第19條第1 項，刑法第11
    條、第59條判決甲○○販賣第二級毒品，處有期徒刑肆年貳
    月。供販賣第二級毒品使用之門號0000000000號行動電話壹
    支沒收，如全部或一部不能沒收時，追徵其價額或以其財產
    抵償；販賣第二級毒品所得新臺幣壹萬參仟元沒收，如全部
    或一部不能沒收時，以其財產抵償之。其認事用法，核無違
    誤。上訴意旨，仍執陳詞，指摘原判決不當，為無理由，應
    予駁回。
據上論斷，應依刑事訴訟法第368 條，判決如主文。
本案經檢察官劉靜婉到庭執行職務。
中　　華　　民　　國　　96　　年　　12　　月　　31　　日
       　　　　　 刑事第八庭審判長法　官　鄭文肅
                                  法　官　蔡光治
                                  法　官　陳貽男
以上正本證明與原本無異。
如不服本判決，應於收受送達後十日內向本院提出上訴書狀，其
未敘述上訴之理由者並得於提起上訴後十日內向本院補提理由書
（均須按他造當事人之人數附繕本）。
                                  書記官  王泰元
中　　華　　民　　國　　97　　年　　1 　　月　　2 　　日
附錄：本案論罪科刑法條全文
毒品危害防制條例第4條第2項
製造、運輸、販賣第二級毒品者，處無期徒刑或7 年以上有期徒
刑，得併科新臺幣7百萬元以下罰金。
